【裁判字號】    99,上訴,988
【裁判日期】    990318
【裁判案由】    毒品危害防制條例
【裁判全文】
臺灣高等法院刑事判決                 99年度上訴字第988號
上  訴  人
即  被  告  甲○○
上列上訴人因違反毒品危害防制條例案件，不服臺灣臺北地方法
院99年度訴字第44號，中華民國99年1月28日第一審判決（起訴
案號：臺灣臺北地方法院檢察署98年度毒偵緝字第314號），提
起上訴，本院判決如下：
    主  文
上訴駁回。
    理  由
一、按刑事訴訟法第350條、第361條、第362條、第367條規定，
    不服地方法院之第一審判決而上訴者，須提出上訴書狀，並
    應敘述具體理由，為上訴必備之程式；其所提出之書狀未敘
    述上訴理由，或僅曾以言詞陳述上訴理由者，均應於上訴期
    間屆滿後二十日內補提理由書於第一審法院。惟原審法院對
    上訴書狀有無記載理由，僅應為形式上之審查，認有欠缺，
    且未據上訴人自行補正者，始應定期間先命補正，至於上訴
    理由是否具體，係屬第二審法院審查範圍，不在命補正之列
    （刑事訴訟法第361條之立法意旨參照）。倘上訴人已提出
    上訴理由，但所提非屬具體理由者，應由第二審法院以上訴
    不合法律上之程式，判決駁回之。而所謂具體理由，必係依
    據卷內既有訴訟資料或提出新事證，指摘或表明第一審判決
    有何採證認事、用法或量刑等足以影響判決本旨之不當或違
    法，而構成應予撤銷之具體事由，始克當之；倘僅泛言原判
    決認定事實錯誤、違背法令、量刑失之過重或輕縱，而未依
    上揭意旨指出具體事由，或形式上雖已指出具體事由，然該
    事由縱使屬實，亦不足以認為原判決有何不當或違法者，皆
    難謂係具體理由，俾與第二審上訴制度旨在請求第二審法院
    撤銷、變更第一審不當或違法之判決，以實現個案救濟之立
    法目的相契合，並節制濫行上訴（最高法院97年度台上字第
    892 號裁判意旨參照）。又刑罰之量定，本為法院得依職權
    自由裁量之事項，苟於法定刑度之內，予以量定，且客觀上
    並無明顯濫權之情形者，自不容當事人任憑主觀意見，指摘
    其違法、失當。是原判決倘就如何量定其宣告刑之理由，已
    敘明審酌之因素，被告仍泛詞指摘量刑過重，而未提出證據
    資料，以供審查，自難認為其理由已經明確、具體，足以影
    響判決本旨之不當或違法，而構成應予撤銷或變更之具體事
    由，則所提上訴，即非適法。
二、經查：本件上訴人即被告甲○○前因施用毒品案件，經送強
    制戒治，於民國98年 6月11日停止戒治經釋放，並經檢察官
    以臺灣板橋地方法院檢察署98年度戒毒偵字第 455號為不起
    訴處分。詎其仍不知悛悔，基於施用第一級毒品海洛因（下
    稱海洛因）、第二級毒品甲基安非他命（下稱甲基安非他命
    ）之犯意，於98年7月19日下午6時，在臺北縣五股鄉○○路
    ○段253號之1 住處內，將海洛因及甲基安非他命置入玻璃球
    內燒烤施用。嗣於98年7月20日上午4時許，在臺北市○○區
    ○○路與大直橋頭，為警查獲等情。原判決依被告於原審審
    理中之自白、偵辦毒品案件尿液檢體委驗單、臺灣尖端先進
    生技醫藥股份有限公司98年 7月31日濫用藥物尿液檢驗報告
    各 1紙、本院被告前案紀錄表為據，且其扣得之白色透明結
    晶 1包，經鑑定後，含有第二級毒品甲基安非他命成分，亦
    有交通部民用航空局航空醫務中心98年 7月28日航藥鑑字第
    0983721號毒品鑑定書1份在卷可稽，認定被告係犯毒品危害
    防制條例第10條第1項之施用第一級毒品罪及同條第2項施用
    第二級毒品罪。而被告持有第一級、第二級毒品進而施用，
    持有之低度行為均為施用之高度行為所吸收，均不另論罪。
    又被告以一置入玻璃球內燒烤之行為，同時施用海洛因及甲
    基安非他命，係以一行為觸犯數罪名，為想像競合犯，應從
    一重之施用第一級毒品罪處斷。並審酌刑法第57條各情狀，
    量處被告有期徒刑 1年，並為相關沒收之宣告。被告不服原
    判決，於99年 2月12日提起上訴，其上訴意旨僅泛稱：伊為
    家中獨子，伊家中尚有一位年邁、罹患巴金氏症之母親須伊
    親自照顧及料理生活，倘伊入監服刑，恐怕伊母親無人照顧
    ，而無法獨自生活，況伊於案發後，已坦承犯行，並將戒除
    一切惡習，重新做人。爰請求審酌上情，予以從輕量刑云云
    ，惟查，原審已詳敘所憑證據與認定之理由，並審酌上訴人
    並無構成累犯之前科，其經強制戒治執行完畢後，仍不知戒
    絕毒品，復一再耽溺於戕身之物，並其一次施用數種毒品，
    顯現成癮甚深，再者於偵查中經通緝到案，並於通緝到案復
    另涉毒品案件（臺灣板橋地方法院檢察署98年度毒偵字第90
    98號），惟犯後坦白承認，態度良好等犯罪之動機、目的、
    手段及所生之危險或損害等一切情狀，予以綜合考量後，科
    刑如前所述。原審法院就刑罰裁量職權之行使，既未逾越法
    定刑度，亦未濫用自由裁量之權限，刑度亦屬妥適，核無不
    當或違法之情形。且量刑輕重及應否宣告緩刑，均屬事實審
    法院得依職權自由裁量之事項，上訴人不得任意指摘為違法
    （最高法院71年度台上字第1399號裁判意旨參照）。至上訴
    意旨所指之家庭事由，尚可尋求親友或相關社會福利機構協
    助。從而，上訴人上訴意旨僅據其個人家庭事由，請求宣告
    緩刑云云，自無所據。是上訴人提起本件上訴，並未依卷內
    既有訴訟資料或提出新事證，指摘或表明原判決有何採證認
    事、用法或量刑等足以影響判決本旨之不當或違法，構成應
    撤銷之具體事由，難認已提出具體之上訴理由，揆諸上開規
    定，其上訴顯屬違背法律上之程式，應予駁回，並不經言詞
    辯論為之。
據上論斷，應依刑事訴訟法第367條前段、第372條，判決如主文
。
中    華    民    國    99    年    3     月    18    日
                  刑事第七庭  審判長法  官  宋明蒼
                                    法  官  楊智勝
                                    法  官  游紅桃
以上正本證明與原本無異。
施用第二級毒品部分不得上訴。
施用第一級毒品部分如不服本判決，應於收受送達後10日內向本
院提出上訴書狀，其未敘述上訴之理由者並得於提起上訴後10日
內向本院補提理由書（均須按他造當事人之人數附繕本）「切勿
逕送上級法院」。
                                    書記官  戴伯勳
中    華    民    國    99    年    3     月    19    日

司法院資訊處製作；財團法人民間司法改革基金會備份。
